【裁判字號】    89,訴,1417
【裁判日期】    900105
【裁判案由】    毒品危害防制條例
【裁判全文】
~w2z2;臺灣高雄地方法院刑事判決~w1z1;    八十九年度訴字第一四一七號
    公  訴  人  臺灣高雄地方法院檢察署檢察官
    被      告  甲○○
右列被告因違反毒品危害防制條例案件，經檢察官提起公訴（八十九年度毒偵字第二
八三一號），本院判決如左：
    主  文
甲○○施用第一級毒品，處有期徒刑壹年拾月。
    事  實
一、甲○○前曾於民國八十七年十月間，因施用第一級毒品海洛因案件，經本院裁定
    送觀察、勒戒後，認無繼續施用毒品之傾向，業經臺灣高雄地方法院檢察署檢察
    官於八十八年四月十五日以八十八年度偵字第四九五號（起訴書誤繕為八十九年
    度偵字第四九五號）不起訴處分確定。詎仍不思悔悟，復於八十九年三月三日下
    午四時十分（起訴書誤繕為二時三十分許）起回溯二十四小時內之某時（不含公
    權力拘束時間）起，在不詳地點，至少施用第一級毒品海洛因乙次，嗣於八十九
    年三月三日下午二時三十分許起至同日下午三時二十分許止，經警持臺灣高雄地
    方法院檢察署檢察官核發搜索票，在甲○○位於高雄市前鎮區○○○路一九○巷
    五七住處搜索，並未尋獲贓物，而於高雄市政府警察局前鎮分局刑事組在警察人
    員監視下，親自排放、採集並緘封尿液後，將該尿液送請高雄市立凱旋醫院以免
    疫學分析法及ＴＯＸＩ─ＬＡＢ方法鑑定，呈嗎啡陽性反應，始知上情。嗣依本
    院八十九年度毒聲字第三二八七號裁定送臺灣高雄看守所附設勒戒處所觀察、勒
    戒後，仍有繼續施用毒品之傾向。
二、案經高雄市政府警察局前鎮分局移送報請臺灣高雄地方法院檢察署檢察官偵查起
    訴。
    理  由
一、訊據被告甲○○對於右揭事實均矢口否認，辯稱︰渠於上次勒戒後，即未再施用
    毒品，因為後腦長瘤，經人介紹至三鳳宮附近購買一瓶來路不明之中藥服用；渠
    曾請家人至西藥房購買試紙，形狀與驗孕試紙相同，渠將中藥藥粉和水後，以該
    試紙驗的結果為二條線；送驗尿液並非渠的，因為當時尿的很少云云。經查︰
  (一)證人連炳堯於八十九年九月一日本院審理中到庭結證稱︰「（當天如何查獲被告
    甲○○？）當天聲請搜索票到他家搜索，在他家搜索不到任何東西，當天沒有找
    到他的車子，當天經過被告甲○○的同意，我們帶他回派出所驗尿，結果有呈毒
    品反應」、「（採尿程序如何？）拿採尿瓶給他，叫他打開檢視，然後他去廁所
    ，我們在旁邊監視，然後叫他自己封貼，我們在外面纏上膠帶就送到凱旋醫院檢
    驗。本件只有採尿一次」、「（有何意見補充？）被告甲○○之前是保二總隊的
    警員，因為他當場被小隊長抓到持有毒品，所以才八十六、七年的時候解職，被
    告甲○○是我們前鎮分局列管吸食毒品的人，我對他十分注意，曾在列管期間有
    一次通知他排尿，他用保險套裝水被我當場發現，所以本件查獲採尿過程，我們
    全程在場監督，而且被告排放的尿液都是半瓶以上的容量，至於說確實容量我已
    經不記得了」等語明確，證人連炳堯與被告應無嫌隙，且證人連炳堯於本院審理
    中以具結擔保其供述之真實性，並在負擔偽證罪之心理處罰狀態下證述上開情節
    綦詳，自堪信為真實。
  (二)被告之扣案尿液與被告血液檢體經送內政部警政署刑事警察局鑑驗，扣案尿液染
    色體ＤＮＡ已嚴重裂解，未檢出型別，惟與被告血液檢體中粒線體ＤＮＡＨＶＩ
    （ 00000-00000）序列相同，不排除二者具有同母系關係之可能，有該局八十九
    年十一月一日（八九）刑醫字第一三七七六三號鑑驗書乙紙附卷足憑。而被告為
    警逮捕時，並無家人陪同至警局乙節，亦據被告於八十九年十二月十五日本院審
    理中供承明確在卷，顯然該扣案尿液即屬被告於警局中親自排放、採集並緘封之
    尿液無訛。
  (三)是以，被告甲○○親自排放、採集並緘封之尿液，經送請高雄市立凱旋醫院以免
    疫學分析法及ＴＯＸＩ─ＬＡＢ方法鑑定，呈嗎啡陽性反應，有高雄市政府警察
    局前鎮分局查獲煙毒、麻醉藥品案件犯罪嫌疑人姓名對照表（編號Ｉ一四八號）
    暨高雄市立凱旋醫院煙毒尿液檢驗成績書（高市凱醫檢字第○○五三七號）各乙
    紙在卷（警卷）可稽。按海洛因施用入人體後，水解還原成嗎啡，再循嗎啡之代
    謝方式排出體外，百分之八十以上於投與後二十四小時內自尿液中排出，因此，
    採尿化驗應以投與後二十四小時內進行為宜，已據行政院衛生署藥物食品檢驗局
    以（八一）藥檢壹字第○○六四三一號函說明綦詳，故被告於前揭時間，在不詳
    地點，再犯毒品危害防制條例第十條之罪甚明。
  (四)另被告於警詢中供稱︰「我每天都服用安眠藥（藥名不詳，在前鎮區○○路上西
    藥房購買）」云云；復於八十九年四月二十四日偵查中供稱︰「當天採尿時，因
    前幾天我不舒服，有買成藥三支雨傘標及藥房包的藥，我不知名，‧‧‧」云云
    ，互核被告警偵訊及本院審理中之供述殊有不合、前後不一致之嚴重瑕疵，是被
    告上開所辯，顯係臨訟卸責飾詞，不足採信。
  (五)被告於本次為警查獲後，再經本院裁定送觀察、勒戒後，仍有繼續施用毒品傾向
    ，有臺灣高雄看守所附設勒戒處所八十九年五月三日高所坤戒勒字第一九六四號
    函檢送之有繼續施用毒品傾向證明書、臺灣高雄地方法院檢察署檢察官八十八年
    度偵字第四九五號不起訴處分書、八十九年度毒偵字第二八三一號聲請觀察、勒
    戒聲請書、聲請戒治處分聲請書、觀察勒戒執行指揮書、本院八十八年度毒聲字
    第二四七九號刑事裁定、八十九年度毒聲字第三二八七號刑事裁定、八十九年度
    毒聲字第三七三四號及臺灣高雄地方法院檢察署刑案資料查註紀錄表及臺灣高等
    法院被告全國前案紀錄表各乙份附卷可稽。此外，尚有臺灣高雄地方法院檢察署
    搜索票、執行搜索報告及搜索扣押證明筆錄（收據）各乙紙在卷可攷。是本案事
    證已臻明確，被告犯行洵堪認定，應予依法論科。
二、核被告所為，係犯毒品危害防制條例第十條第一項之施用第一級毒品罪，爰審酌
    被告於前案獲不起訴處分經釋放後，即再度施用第一級毒品海洛因，顯見其不知
    警惕，意志不堅，且犯罪後猶飾詞狡飾，毫無悔意，惟念及被告目前尚有正當職
    業，有僱主興龍企業行黃耀南出具之員工職務證明書乙紙附卷可佐，又施用毒品
    為自我戕害行為，並未危害他人等一切情狀，量處如主文所示之刑。
據上論斷，應依刑事訴訟法第二百九十九條第一項前段，毒品危害防制條例第十條第
條第一項、第二十條第三項、第二項，刑法第十一條，判決如主文。
本案經檢察官葉麗琦到庭執行職務
中      華      民      國    九十      年      一      月      五      日
                                  臺灣高雄地方法院刑事第四庭
                                      法  官    劉定安
右正本證明與原本無異。
如不服本判決，應於判決送達後十日內，向本院提出上訴狀。
                                      書記官    郭英芬
中      華      民      國    九十      年      一      月      五      日
附錄本案論罪科刑法條全文：
毒品危害防制條例第十條第一項
  施用第一級毒品者，處六月以上五年以下有期徒刑。


司法院資訊處製作；財團法人民間司法改革基金會備份。
